【裁判字號】    97,訴,305
【裁判日期】    970307
【裁判案由】    毒品危害防制條例
【裁判全文】
臺灣板橋地方法院刑事判決               97年度訴字第305號
公  訴  人  臺灣板橋地方法院檢察署檢察官
被      告  甲○○
                    (另案於臺灣臺北監獄臺北分監執行中)
上列被告因違反毒品危害防制條例案件，經檢察官提起公訴（九
十六年度毒偵字第八○五五、八二二九號），被告就被訴事實為
有罪陳述，本院改行簡式審判程序審理，判決如下：
    主  文
甲○○施用第一級毒品，累犯，處有期徒刑拾月，扣案之第一級
毒品海洛因（驗餘淨重零點肆捌公克），沒收銷燬之，毒品外包
裝袋伍個，沒收之；又施用第一級毒品，累犯，處有期徒刑拾月
，扣案之第一級毒品海洛因（驗餘淨重零點肆捌公克），沒收銷
燬之，毒品外包裝袋壹個，沒收之；又施用第二級毒品，累犯，
處有期徒刑伍月，扣案之第二級毒品甲基安非他命（驗餘淨重零
點捌柒公克），沒收銷燬之，毒品外包裝袋壹個，沒收之；又
施用第二級毒品，累犯，處有期徒刑伍月，扣案之第二級毒品甲
基安非他命（驗餘淨重貳點陸捌柒公克），沒收銷燬之，毒品外
包裝袋肆個及安非他命吸食器貳組，均沒收之。應執行有期徒刑
壹年拾月，扣案之第一級毒品海洛因（分別為驗餘淨重零點肆捌
公克、零點肆捌公克）、第二級毒品甲基安非他命（分別為驗餘
淨重零點捌柒公克、貳點陸捌柒公克），均沒收銷燬之，毒品
外包裝袋拾壹個及安非他命吸食器貳組，均沒收之。
    事  實
一、甲○○前於民國九十年間，因施用毒品案件，先後二次經觀
    察、勒戒後，均認無繼續施用毒品之傾向，分別由臺灣板橋
    地方法院檢察署檢察官以九十年度毒偵字第一七五○號、臺
    灣士林地方法院檢察署檢察官以九十年度毒偵字第二○○二
    號為不起訴處分確定；再於九十一年間，因施用第二級毒品
    案件，經臺灣板橋地方法院檢察署檢察官聲請強制戒治並起
    訴，強制戒治部分，由本院以九十一年度毒聲字第三二四二
    號裁定令入戒治處所施以強制戒治，嗣經本院以九十二年度
    毒聲字第一○一七號裁定停止戒治，所餘戒治期間，付保護
    管束，迄至九十二年十月十日期滿執行完畢，起訴部分，則
    經本院以九十一年度易字第三三七五號判決判處有期徒刑六
    月，並於九十二年一月二十七日確定；再於同年間，因轉讓
    第二級毒品案件，經本院以九十一年度訴字第九五三號判決
    判處有期徒刑八月，並於九十一年九月十九日確定；上開二
    罪名，嗣經本院以九十二年度聲字第三五○號裁定應執行有
    期徒刑一年確定，業於九十三年一月十日執行完畢。另於九
    十五年間，因竊盜案件，經本院以九十五年度簡字第六一七
    一號判決判處有期徒刑五月確定，於九十六年一月十五日易
    科罰金執行完畢。詎仍不知悔改，於前開戒治期滿釋放後之
    五年內，復基於施用第一級毒品海洛因之犯意，於九十六年
    十月九日下午三時許及九十六年十月十五日上午二時十分許
    為警查獲前之當日某時許，在臺北縣蘆洲市○○街五十八號
    五樓住所，以將海洛因置入香煙內燒烤方式，施用海洛因二
    次；另基於施用第二級毒品甲基安非他命之犯意，於九十六
    年十月九日上午十時許及九十六年十月十五日上午二時十分
    許為警查獲前之當日某時許，在同上住所，以將甲基安非他
    命置入吸食器內用火燒烤吸食煙霧方式，施用甲基安非他命
    二次。嗣為警先於九十六年十月十日上午零時十分許，在臺
    北縣三重市○○路○段三十二號前查獲，並扣得海洛因五包
    （驗餘淨重○．四八公克）及甲基安非他命一包（驗餘淨重
    ○．三八七公克）；復為警於九十六年十月十五日上午二時
    十分許，在臺北縣三重市○○路○段一三七號五樓五一○室
    查獲，並扣得海洛因一包（驗餘淨重○．四八公克）、甲基
    安非他命四包（驗餘淨重二．六八七公克）及安非他命吸食
    器二組。
二、案經臺北縣政府警察局三重分局移送臺灣板橋地方法院檢察
    署檢察官偵查起訴，本院改行簡式審判程序審理。
    理  由
一、訊據被告甲○○對於在上揭時、地施用海洛因、甲基安非他
    命之犯行均坦承不諱。被告為警查獲後所採之尿液，分別以
    ＥＩＡ酵素免疫分析法初驗、ＧＣ／ＭＳ氣相層析質譜儀法
    確認複驗後均呈安非他命類、鴉片類之陽性反應，此有卷附
    九十六年十月二十九日臺灣檢驗科技股份有限公司濫用藥物
    尿液檢驗報告書二紙（見九十六年度毒偵字第八○五五號偵
    卷第三十二頁、九十六年度毒偵字第八二二九號偵卷第四十
    二頁）足稽，扣案之白色粉末五包、一包及透明結晶物一包
    、四包，經鑑定結果，各內含海洛因及甲基安非他命成份，
    毒品驗餘淨重分別為○．四八公克、○．四八公克、○．三
    八七公克、二．六八七公克，此有上揭公司九十六年十一月
    十六日出具之濫用藥物檢驗報告書四紙可查（見本院卷附）
    ，並有扣案安非他命吸食器二組可證。被告曾於九十年間，
    因施用毒品案件，先後二次經觀察、勒戒後，均認無繼續施
    用毒品之傾向，分別由臺灣板橋地方法院檢察署檢察官以九
    十年度毒偵字第一七五○號、臺灣士林地方法院檢察署檢察
    官以九十年度毒偵字第二○○二號為不起訴處分確定；再於
    九十一年間，因施用第二級毒品案件，經臺灣板橋地方法院
    檢察署檢察官聲請強制戒治並起訴，強制戒治部分，由本院
    以九十一年度毒聲字第三二四二號裁定令入戒治處所施以強
    制戒治，嗣經本院以九十二年度毒聲字第一○一七號裁定停
    止戒治，所餘戒治期間，付保護管束，迄至九十二年十月十
    日期滿執行完畢，被告於強制戒治執行完畢釋放後之五年內
    ，再犯本件施用毒品罪，於毒品危害防制條例第二十三條第
    二項有關起訴之規定相合，此有臺灣高等法院被告前案紀錄
    表、臺灣高等法院在監在押全國紀錄表附卷可按。其出於自
    由意志之自白與事實相符，事證明確，犯行堪以認定，應依
    法論科。
二、被告於上揭強制戒治執行完畢釋放後，五年內犯本件施用毒
    品之犯行，核其施用第一級毒品海洛因，所為係犯毒品危害
    防制條例第十條第一項之施用第一級毒品罪；被告施用第二
    級毒品甲基安非他命，所為係犯同條例第十條第二項之施用
    第二級毒品罪。其施用前後非法持有海洛因、甲基安非他命
    之行為，為施用毒品之當然手段，應為施用毒品之行為所吸
    收，均不另論罪。被告所犯上揭施用第一級毒品、第二級毒
    品罪，犯意各別，行為互殊，應予分論併罰。被告曾於九十
    一年間，因施用第二級毒品案件，經臺灣板橋地方法院檢察
    署檢察官聲請強制戒治並起訴，強制戒治部分，由本院以九
    十一年度毒聲字第三二四二號裁定令入戒治處所施以強制戒
    治，嗣經本院以九十二年度毒聲字第一○一七號裁定停止戒
    治，所餘戒治期間，付保護管束，迄至九十二年十月十日期
    滿執行完畢，起訴部分，則經本院以九十一年度易字第三三
    七五號判決判處有期徒刑六月，並於九十二年一月二十七日
    確定；再於同年間，因轉讓第二級毒品案件，經本院以九十
    一年度訴字第九五三號判決判處有期徒刑八月，並於九十一
    年九月十九日確定；上開二罪名，嗣經本院以九十二年度聲
    字第三五○號裁定應執行有期徒刑一年確定，業於九十三年
    一月十日執行完畢。另於九十五年間，因竊盜案件，經本院
    以九十五年度簡字第六一七一號判決判處有期徒刑五月確定
    ，於九十六年一月十五日易科罰金執行完畢，此有臺灣高等
??法院被告前案紀錄表一份在卷可稽，被告於五年以內，故意
    再犯本件最重本刑為有期徒刑以上之罪，應依刑法第四十七
    條第一項之規定，論以累犯，並加重其刑。爰審酌被告屢次
    施用毒品而不思悔改，品行不端，意志力薄弱，其施用毒品
    經強制戒治後，仍無法斷絕施用毒品惡習，若非將其處以較
    長之刑期，與社會上毒品來源隔離，使其能深自反省，斷絕
    與毒品之接觸，不足以改正施用毒品惡習，並懲所犯及被告
    犯罪後對於施用毒品之犯行，已經坦承，態度良好等一切情
    狀，分別量處如主文所示之刑，以資懲儆，並定其應執行之
    刑。末查，扣案施用所餘之海洛因（分別為驗餘淨重○．四
    八公克、○．四八公克）、甲基安非他命（分別為驗餘淨重
    ○．三八七公克、二．六八七公克），為查獲之毒品，不問
    屬於犯人與否，應依毒品危害防制條例第十八條第一項前段
    之規定，沒收銷燬之；至扣案之毒品外包裝袋共計十一個及
    安非他命吸食器二組，則係被告所有供施用毒品所用之物，
    業據被告於本院審理時供承在卷，爰依刑法第三十八條第一
    項第二款之規定，沒收之。
據上論斷，應依刑事訴訟法第二百七十三條之一第一項、第二百
九十九條第一項前段，毒品危害防制條例第十條第一項、第二項
、第十八條第一項前段，刑法第十一條前段、第四十七條第一項
、第五十一條第五款、第三十八條第一項第二款，判決如主文。
本案經檢察官馬中人到庭執行職務
中    華    民    國    97    年    3     月    7     日
                    臺灣板橋地方法院刑事第十八庭
                                法  官  王綽光
以上正本證明與原本無異
如不服本判決應於送達後10日內向本院提出上訴狀（應附具理由
及繕本）
                                書記官  許清秋
中    華    民    國    97    年    3     月    10    日
附錄本案論罪科刑法條全文：
毒品危害防制條例第10條
施用第一級毒品者，處 6 月以上 5 年以下有期徒刑。
施用第二級毒品者，處 3 年以下有期徒刑。


司法院資訊處製作；財團法人民間司法改革基金會備份。
